臺灣新竹地方法院民事小額判決
111年度竹北小字第363號
原      告  劉紹呈  
            李碧清  
被      告  劉邦俊  

上列當事人間請求損害賠償事件，經原告提起刑事附帶民事訴訟
，由本院刑事庭裁定移送前來(110年度竹北簡附民字第25號)，
本院於民國111年8月2日辯論終結，判決如下：
    主      文
被告應給付原告劉紹呈新臺幣伍萬伍仟元，及自民國一一○年十
二月四日起至清償日止，按週年利率百分之五計算之利息。
被告應給付原告李碧清新臺幣捌佰元，及自民國一一○年十二月
四日起至清償日止，按週年利率百分之五計算之利息。
訴訟費用由被告負擔。
本判決得假執行。
    事實及理由
壹、程序方面：
一、按訴狀送達後，原告不得將原訴變更或追加他訴，但請求之
    基礎事實同一、不甚礙被告之防禦及訴訟之終結者，不在此
    限，民事訴訟法第255條第1項第2款、第7款定有明文。又不
    變更訴訟標的，而補充或更正事實上或法律上之陳述者，非
    為訴之變或追加，民事訴訟法第256條亦定有明文。本件原
    告起訴時原聲明係請求：被告應賠償原告新臺幣(下同)55,8
    00元，並自起訴狀繕本送達之翌日起至清償日止，按週年利
    率百分之5計算之利息。嗣於訴訟進行中，原告變更聲明為
    ：㈠被告應給付原告劉紹呈55,000元，及自起訴狀繕本送達
    翌日起至清償日止，按年息百分之5計算之利息。㈡被告應給
    付原告李碧清800元，及自起訴狀繕本送達翌日起至清償日
    止，按年息百分之5計算之利息等情，有本院民國111年8月2
    日調解程序筆錄可參(見本院竹北小字卷第41頁)，核與前揭
    規定相符，應予准許。
二、本件被告經合法通知，未於言詞辯論期日到場，核無民事訴
    訟法第386條各款所列情形，爰依原告之聲請，准由其一造
    辯論而為判決。
貳、實體方面：
一、原告主張：被告於110年3月17日上午0時59分、4時20分許，
    持棍棒分別於新竹縣○○鄉○○路000巷00弄00號及18號前敲打
    原告劉紹呈所有之車牌號碼000-0000號自用小客車(以下簡
    稱甲車)及原告李碧清所有之000-0000號自用小客車(以下簡
    稱乙車)，造成上開車輛車窗破裂不堪使用。原告劉紹呈因
    此支出甲車修繕費用55,000元、原告李碧清則支出乙車修繕
    費用800元(乙車車窗維修費4,948元部分已由保險公司理賠
    ，不另請求)。為此，爰依侵權行為損害賠償之法律關係提
    起本件訴訟，並聲明：如主文第1、2項所示。暨請准供擔保
    宣告假執行。
二、被告經合法通知，未於言詞辯論期日到場，亦未提出書狀作
    何聲明或陳述。
三、得心證之理由：
㈠、原告主張被告於前揭時、地，持棍棒分別毀損原告劉紹呈所
    有甲車及原告李碧清所有乙車之事實，業據其提出與所述相
    符之國泰汽車玻璃行銷貨單、亨達汽車精品行出具之免用統
    一發票收據及桃苗汽車股份有限公司新豐服務廠估價單等為
    證(見本院附民卷第9頁至第11頁)。而被告所涉毀損犯行，
    經本院竹北簡易庭以110年度竹北簡字第334號刑事簡易判決
    ，分別判處有期徒刑4月、有期徒刑4月，並定應執行有期徒
    刑7月確定，此有上開刑事判決在卷可參(見本院竹北小字卷
    第13頁至第15頁)，且被告於刑事案件偵查時亦坦承上開犯
    行，有110年10月14日檢察官訊問筆錄附卷足憑(見本院竹北
    小字卷第49頁)，並經本院依職權調閱上開刑事案件偵、審
    案卷核閱無訛，堪信為真實。
㈡、按因故意或過失，不法侵害他人之權利者，負損害賠償責任
    ，民法第184條第1項前段定有明文。經查，被告分別於上開
    時間、地點，與真實姓名年籍不詳之人共同毀損原告劉紹呈
    斯時所有之甲車及原告李碧清所有之乙車，業如前述，而上
    開2車因遭被告毀損，原告劉紹呈因此支出甲車修繕費55,00
    0元、原告李碧清則支出乙車修理費800元一節，有原告提出
    之國泰汽車玻璃行銷貨單、亨達汽車精品行出具之免用統一
    發票收據為憑(見本院附民卷第9頁)，是認被告侵害原告劉
    紹呈、原告李碧清之財產權，致其等受有損害，且兩者間具
    有相當因果關係，依上開規定，被告自應就原告劉紹呈、原
    告李碧清所受損害負賠償之責。
㈢、次按，不法毀損他人之物者，被害人得請求賠償其物因毀損
    所減少之價額。負損害賠償責任者，除法律另有規定或契約
    另有訂定外，應回復他方損害發生前之原狀。因回復原狀而
    應給付金錢者，自損害發生時起，加給利息。第1項情形，
    債權人得請求支付回復原狀所必要之費用，以代回復原狀。
    損害賠償，除法律另有規定或契約另有訂定外，應以填補債
    權人所受損害及所失利益為限。民法第196條、第213條、第
    216條第1項分規定甚明。經查，原告劉紹呈主張甲車於事故
    發生當時為其所有，然因遭被告毀損後即於110年5、6月間
    出賣予訴外人黃柏睿；乙車則為原告李碧清所有等情，業據
    原告劉紹呈於刑事案件偵查時所陳明(見本院竹北小字卷第4
    5頁)，並有公路監理電子閘門車號查詢汽車車籍資料可參(
    見本院竹北小字卷第53頁、第55頁)，而被告經本院合法通
    知迄未到場爭執，堪認原告此部分主張即堪採信。又甲車因
    本件事故受損，原告劉紹呈計支付前擋、後檔、左前門、左
    後玻璃及隔熱紙之費用，計55,000元；乙車則因左後車窗毀
    損，原告李碧清支出左後隔熱紙費用800元等情，有原告提
    出之銷貨單之免用統一發票收據為憑(見本院附民卷第9頁)
    ，核上開所列各修復項目與甲車、乙車受損之情形相符，堪
    認確係屬修復車輛所必要，而各項費用亦尚稱合理，則原告
    此部分主張堪予信採。本院復審酌汽車玻璃及隔熱紙之屬性
    ，只有堪用或不堪用之問題，並不因換裝新玻璃及隔熱紙而
    提高車輛價值，自無新品或舊品間價差之問題(臺灣高等法
    院暨所屬法院92年法律座談會民事類提案第7號研討結果參
    照)，故認原告請求之上開修理費用，不應予計算折舊。從
    而，原告劉紹呈、原告李碧清分別請求被告賠償甲車及乙車
    之修理費用55,000元、800元，均屬有據
㈣、綜上所述，原告依侵權行為損害賠償之法律關係，訴請被告
    給付原告劉紹呈55,000元、原告李碧清800元，及均自起訴
    狀繕本送達之翌日(即110年12月4日，見本院附民卷第17頁)
    起至清償日止，按週年利率百分之5計算之利息，即無不合
    ，應予准許。
四、本件係適用小額訴訟程序所為被告敗訴之判決，爰依職權宣
    告假執行。原告陳明願供擔保聲請宣告假執行，僅係促使本
    院注意，毋庸為准駁之諭知。
五、訴訟費用負擔之依據：民事訴訟法第78條。　　　　　
中    華    民    國   111    年    8    月    23    日
                  竹北簡易庭  法  官  李宇璿
以上正本係照原本作成。
如對本判決上訴，非以其違背法令為理由，不得為之，且須於判
決送達後20日內向本院提出上訴狀
中　　華　　民　　國　　111 　年　　8 　　月　　24　　日
                              書記官  王恬如